臺灣桃園地方法院刑事判決　　　　　　　94年度訴字第1270號
公　訴　人　臺灣桃園地方法院檢察署檢察官
被　　　告　段雲峰
　　　　　　　　　　（現於臺灣桃園看守所羈押中）
選任辯護人　王治魯律師
被　　　告　甲○○
　　　　　　　　　　（現於臺灣桃園女子看守所羈押中）
選任辯護人　鍾儀婷律師
上列被告因毒品危害防制條例等案件，經檢察官提起公訴（94年
度偵字第8563號、第9809號、第12159號），本院判決如下：
    主  文
段雲峰共同連續販賣第二級毒品，處有期徒刑捌年陸月。如附表
一所示之第二級毒品甲基安非他命貳拾包又罐，均沒收銷燬之
；附表二所示之粉末玖包又貳罐、附表三所示之小磅秤壹台、行
動電話貳支、帳冊壹本、轉動式手動壓模機壹部、轉盤式手動壓
模機壹部、電熱烘乾機壹部、打錠製模工具壹批、虎鉗壹支、香
料拾陸瓶、色素拾瓶、分裝夾鏈袋壹包，均沒收之。又未經許
可，持有子彈，處有期徒刑拾月，併科罰金新臺幣萬元，罰金
如易服勞役，以新台幣玖佰元即銀元佰元折算壹日。應執行有
期徒刑玖年肆月，併科罰金新臺幣萬元，罰金如易服勞役，以
新台幣玖佰元即銀元佰元折算壹日。如附表一所示之第二級毒
品甲基安非他命貳拾包又罐，均沒收銷燬之；附表二所示之粉
末玖包又貳罐、附表三所示之小磅秤壹台、行動電話貳支、帳冊
壹本、轉動式手動壓模機壹部、轉盤式手動壓模機壹部、電熱烘
乾機壹部、打錠製模工具壹批、虎鉗壹支、香料拾陸瓶、色素
拾瓶、分裝夾鏈袋壹包，均沒收之。
甲○○共同連續販賣第二級毒品，處有期徒刑柒年肆月。如附表
一所示之第二級毒品甲基安非他命貳拾包又罐，均沒收銷燬之
；附表二所示之粉末玖包又貳罐、附表三所示之小磅秤壹台、行
動電話貳支、帳冊壹本、轉動式手動壓模機壹部、轉盤式手動壓
模機壹部、電熱烘乾機壹部、打錠製模工具壹批、虎鉗壹支、香
料拾陸瓶、色素拾瓶、分裝夾鏈袋壹包，均沒收之。
    事  實
一、段雲峰明知甲基安非他命係毒品危害防制條例第2 條第2項
    第2 款所列之第二級毒品，依法不得販賣、持有，竟基於販
    賣第二級毒品甲基安非他命牟取不法利益之概括犯意，自民
    國93年5 月間某日起，以不詳價格向綽號「黑烏龜」之成年
    男子（真實姓名不詳）購入數量、純度不詳之第二級毒品甲
    基安非他命後，除部分供己施用外，餘則在桃園縣龍潭鄉○
    ○○ 街41之1 號11樓租屋處，以不詳之比例，將上開販入之
    甲基安非他命摻入咖啡因、葡萄糖及香料加以稀釋、以烘乾
    機烘乾、壓模機及製模打錠工具打錠完成後，而以每錠10元
    之成本、100 元之代價，連續多次販賣予綽號「阿象」之男
    子（真實姓名、年籍均不詳）及不特定之人等人，賺取差價
    牟利。甲○○與段雲峰為男女朋友，甲○○於93年7 月間某
    日起，與段雲峰於上開處所同居後，遂與段雲峰共同基於販
    賣第二級毒品甲基安非他命之犯意聯絡，與之共同販賣毒品
    ，而由段雲峰與購毒者談妥交易價格、數量、地點後，或係
    直接或係以其所有供共同販賣毒品所用之0000000000號行動
    電話與甲○○所有使用之0000000000號行動電話聯絡，由甲
    ○○將段雲峰所準備已經稀釋之毒品依所需數量烘乾、打錠
    、分裝完畢，再交由段雲峰送往不詳處所交付毒品販賣予不
    特定人，二人以此方式，先後販賣甲基安非他命約2 萬顆，
    並已收取不詳之價款獲利。嗣經警循線向臺灣臺北地方法院
    檢察署申請通訊監察書，對段雲峰使用之門號0000000000號
    、0000000000號、0000000000號行動電話實施監聽錄音及至
    現場查察，於94年5 月4 日向本院申請搜索票，而於(1)94年
    5 月9 日15時50分許，持搜索票前往桃園縣八德市○○街33
    巷55弄17號段雲峰住處實施搜索，並自段雲峰身上扣得甲基
    安非他命2 包（驗前總毛重68.46 公克，包裝塑膠袋總重1.
    46 公克，甲基安非他命純度約91.1％，詳如附表一編號七
    所示）；(2)同日16時30分許，前往桃園縣龍潭鄉○○○ 街41
    之1 號11樓段雲峰與甲○○同居處所，扣得甲基安非他命共
    18包、3 罐（其重量、數量、成分均詳如附表一編號一至六
    、編號八至十一所示）、及供販賣毒品所用之小磅秤1 台、
    行動電話2 支、帳冊1 本、轉動式手動壓模機1 部、轉盤式
    手動壓模機1 部、電熱烘乾機1 部、打錠製模工具1 批、虎
    鉗1 支、供稀釋販賣毒品預備之不明粉末共9 包2 罐（其重
    量、數量、成分均詳如附表二所示）、香料16瓶、色素30瓶
    、供分裝預備之分裝夾鏈袋1 包等物（詳如附表三所示）。
二、段雲峰明知具有殺傷力之子彈係屬槍砲彈藥刀械管制條例第
    4 條第1 項第2 款之彈藥，非經主管機關許可不得持有之，
    竟基於持有子彈之犯意，於民國94年3 月間某日，在桃園縣
    平鎮市○○○ 路某處，自真實姓名不詳綽號「小黑」之成年
    男子收受具有殺傷力之子彈8 顆（經試射擊發，已不具子彈
    之功能），及不具殺傷力之子彈2 顆，旋將之放置於桃園縣
    龍潭鄉○○○ 街41之1 號11樓租屋處，而無故持有之。嗣為
    警於94年5 月9 日15時50分許，持票搜索上開處所而查獲，
    並扣得上開子彈10顆。
    理  由
壹、被告段雲峰及甲○○二人販賣甲基安非他命部分：
一、訊據被告段雲峰，固於警詢、檢察官偵訊及本院訊問時坦承
    有販賣第二級毒品甲基安非他命之事實不諱，嗣又於本院審
    理時否認有販賣第二級毒品甲基安非他命之犯行，辯稱：伊
    僅係在賣減肥藥「YABA」，因減肥效果不好才添加甲基安非
    他命試試看，但僅尚在自己實驗階段，都還沒有賣出云云；
    辯護人為被告段雲峰辯護意旨以：渠以為將甲基安非命添加
    入減肥藥「YABA」，已因稀釋而非毒品；且於偵查中自白犯
    罪，應有毒品危害防制條例第17條減刑規定之適用；又添加
    甲基安非他命之「YABA」藥錠迄未賣出云云。訊據被告甲○
    ○坦承有將被告段雲峰稀釋、烘乾之第二級毒品甲基安非他
    命打成藥錠，並分裝待售，且交由被告段雲峰交付客戶之事
    實不諱，惟辯稱：並不知悉藥錠內有毒品甲基安非他命成分
    ，且上開行為僅係出於幫忙被告段雲峰之意思，不是伊要去
    賣的云云。辯護人為被告甲○○辯護意旨以：渠並不知悉該
    藥錠之成份內有毒品，且縱知情，亦僅係出於幫忙被告段雲
    峰之意思，且並無交付毒品、收取價金之販賣構成要件行為
    ，應僅係構成幫助犯云云。
二、經查：
（一）被告段雲峰如何販賣甲基安非他命等情，業據證人即共同
      被告甲○○於本院交互詰問時證述明確，並結證稱：伊自
      從與被告段雲峰於上開處所同居後，就見被告段雲峰在賣
      藥錠，伊後來有問被告段雲峰裡面成分，被告段雲峰說裡
      面有甲基安非他命的成分，因為經濟壓力很大才賣這個，
      每次被告段雲峰去送貨，伊大概都知道，被告段雲峰也會
      打電話要伊分裝數量，50的1 包是指1 包50顆，100 的1
      包是指1 包100 顆，伊曾經幫被告段雲峰記下要買的人及
      數量，也曾經有1 、2 次幫對方告訴被告段雲峰交付地點
      ，伊擔心這個風險很大，有的錢收不回來會賠錢，所以才
      記帳，帳冊上記載賣出去的數量和成本是伊大概算的，至
      於成本如何，是因為伊曾聽見被告段雲峰打電話向他人販
      入甲基安非他命，伊才知道大概是多少錢等語（見本院卷
      第107 至116 頁）。另被告段雲峰於警詢時供稱：以1 顆
      「YABA」100 元之價格販賣予綽號「阿象」男子及外勞等
      人，伊的成本都很低，販入3 萬元的甲基安非他命約可作
      400 、500 顆「YABA」，伊最後一次販賣係於94年5 月7
      日晚上，分別至台南、豐原地區賣出各500 、300 顆藥錠
      予不詳之人（見94年度偵字第8563號偵查卷第6 頁）；於
      偵訊時復供稱：伊自93年5 、6 月間某日起就開始製造「
      YABA」藥錠，其製造方式係將甲基安非他命添加香草粉、
      咖啡粉、葡萄糖等物稀釋，並以1 顆100 元之價格販賣予
      外勞，共計賣出約上萬顆等語（同上偵查卷第54頁）；再
      於94年7 月8 日本院訊問時供稱：伊承認有將安非他命稀
      釋後販賣出去，伊知道錯了等語（見本院卷第19頁）；於
      94年7 月29日本院準備程序時供稱：伊是將安非他命添加
      葡萄糖及其他東西稀釋，別人販賣的減肥藥裡面也有添加
      安非他命等語（見本院卷第55頁）；於94年9 月21日本院
      審理時供稱：伊買進毒品加入咖啡因、葡萄糖及香料稀釋
      ，並且以烘乾機烘乾，再以壓模機打錠，做成「YABA」藥
      錠販賣，客人打電話來訂貨，伊就送至工廠交付毒品，等
      客人發薪水時再收錢，賣給客人的藥錠裡頭有添加甲基安
      非他命等語（見本院卷第97、99、105 頁）。互核證人即
      共同被告甲○○與被告段雲峰之供述，就被告段雲峰販賣
      毒品甲基安非他命之情節相符。此外，復有門號00000000
      00號、0000000000號、0000000000號行動電話監聽內容譯
      文所載二人對談內容情節（證人甲○○所使用之門號係00
      00000000號），及扣案帳冊記載賣出數量、金額等情可資
      佐證。而證人甲○○與被告段雲峰係同居男女朋友關係，
      與被告段雲峰感情匪淺，又於本院審理時具結作證，當無
      甘冒偽證刑責構詞誣陷被告段雲峰之理。因此，證人甲○
      ○上揭證詞，應堪採信。
（二）而本案係因臺灣臺北地方法院檢察署檢察官依法核發通訊
      監書對被告段雲峰所使用之0000000000號、0000000000號
      、0000000000號行動電話實施監聽後，始於94年5 月4 日
      向本院申請搜索票，警察依本院核發之搜索票，先後於93
      年5 月9 日15時50分許，在桃園縣八德市○○街33巷55弄
      17號段雲峰住處查獲段雲峰，並扣得如附表一編號七所示
      之不明粉末2 包，隨即再於同日16時30分許，在桃園縣龍
      潭鄉○○○ 街41之1 號11樓查獲被告甲○○，並扣得如附
      表一之不明粉末18包又3 罐、附表二所示之不明粉末9 包
      又2 罐、附表三編號所示之小磅秤1 台、行動電話2 支、
      帳冊1 本、轉動式手動壓模機1 部、轉盤式手動壓模機1
      部、電熱烘乾機1 部、打錠製模工具1 批、虎鉗1 支、香
      料16瓶、色素30瓶、分裝夾鏈袋1 包等物（均詳如附表三
      所示）等情，有上開門號之通訊監察書各1 份、上開門號
      通話內容之監聽譯文1 份（94年度偵字第9809號偵查卷第
      54至135 頁）、搜索票及搜索扣押筆錄2 份（94年度偵字
      第85 63 號偵查卷第14至30頁）可證。其中在段雲峰住處
      所查扣如附表一編號所示之不明粉末2 包，經送鑑定結果
      ，係第二級毒品甲基安非他命（驗前總毛重68.46 公克，
      包裝塑膠袋總重1.46公克，測得甲基安非他命純度約91.1
      ％，詳如附表一編號七所載內容），另在段雲峰與甲○○
      同居處所查扣之如附表一所示之不明粉末18包又3 罐，經
      送鑑定結果，其結果以：
   (1) 如附表一編號一部分：1 包，經檢視為紅色粉末，驗前毛
      重40.74 公克，包裝塑膠袋重6.97公克，取樣檢驗出第二
      級毒品甲基安非他命，測得甲基安非他命純度為16.0％。
   (2) 如附表一編號二部分：計7 包，驗前總毛重80.76 公克，
      包裝塑膠袋約重4.10公克，分係綠、紅色圓形藥錠，另2
      包則為紅色圓形藥錠，各藥錠表面均印有「WY」，取樣檢
      出甲基安非他命成分，測得甲基安非他命純度約15.1％。
   (3) 如附表一編號三部分：計2 包，驗前總毛重16.13 公克，
      包裝塑膠袋重1.42公克，經檢視為潮濕狀紅色圓形藥錠，
      表面均印有「WY」圖案，取樣檢出甲基安非他命成分。
   (4) 如附表一編號四部分：3 包，驗前總毛重15.1公克，包裝
      塑膠袋約重2.64公克，外觀係綠色圓形藥錠，各藥錠表面
      均印有「WY」，取樣檢出甲基安非他命成分，測得甲基安
      非他命純度約18.2％
   (5) 如附表一編號五部分：計3 包，均紅色粉末，驗前總毛重
      11 4.72 公克，包裝塑膠袋約重2.95公克，取樣驗出微量
      甲基安非他命成分。
   (6) 如附表一編號六部分：1 包，經檢視為綠色粉末，驗前總
      毛重3.79公克，包裝塑膠袋約重0.56公克，驗出甲基安非
      他命成分。
   (7) 如附表一編號八部分：1 包，經檢視為白色晶體狀，驗前
      總毛重3.49公克，包裝塑膠袋約重2.05公克，檢驗出甲基
      安非他命成分。
   (8) 如附表一編號九部分：1 罐，經檢視為塑膠罐裝，內有橘
      紅色粉末，驗前總毛重535.33公克，包裝塑膠罐約重133.
      76公克，檢出甲基安非他命成分，測得甲基安非他命純度
      約12.9％。
   (9) 如附表一編號十部分：1 罐，經檢視為塑膠罐裝，內有紅
      色粉末，驗前總毛重165.30公克，包裝塑膠罐約重59.54
      公克，檢出微量甲基安非他命成分。
   (10) 如附表一編號十一部分：1 罐，經檢視為塑膠罐裝，內有
      橘紅色粉末，驗前總毛重292.18公克，包裝塑膠罐約重12
      8.79公克，取樣檢出微量甲基安非他命成分。
      此有內政部警政署刑事警察局94年5 月10日刑鑑字第0940
      072182號鑑定書1 份附卷可稽（見94年度偵字第8563號偵
      查卷第44至47頁），且上情亦為被告段雲峰所是認。而於
      被告2 人同居處所扣得之上開毒品之數量甚鉅，且同時又
      扣得如附表三所示之稀釋、分裝毒品販賣用之小磅秤1 台
      、行動電話2 支、帳冊1 本、轉動式手動壓模機1 部、轉
      盤式手動壓模機1 部、電熱烘乾機1 部、打錠製模工具1
      批、虎鉗1 支、香料16瓶、色素30瓶、分裝夾鏈袋1 包等
      用以稀釋、分裝毒品之工具，顯見該鉅量毒品並非供己施
      用，而係被告2 人用以稀釋後販賣至明，亦足證前述被告
      段雲峰於警詢、偵查、及本院審理時之自白核與事實相符
      ，此部分事證明確，其犯行已堪認定。
（三）被告段雲峰雖於本院94年12月9 日審理時辯稱：伊賣的係
      減肥藥，添加甲基安非他命之藥錠還沒開始賣云云，然查
      ，被告於同日審理時雖稱：之前賣的僅有摻咖啡因、葡萄
      糖、咖啡粉、香草精、咖啡醬、沒有摻毒品，然其卻又供
      稱：有摻毒品的那些係在「去年」（即93年）5 月6 日、
      7 日之後才加的（見本院卷第199 頁），就被告上開供述
      ，則迄被告2 人為警查獲之94年5 月9 日止，其摻入甲基
      安非他命於「YABA」藥錠亦有一年，豈有未及賣出之理。
      且被告自承所販賣之對象，均係外勞男子等不詳之人，其
      前後又已賣出2 萬顆，賺取超過數十萬元，如非販賣甲基
      安非他命，實難想像臺灣地區有如此眾多之外勞男子欲要
      減肥，而使被告獲利如此豐厚。再者，於被告所使用之00
      00000000門號，被告與使用0000000000號門號之不詳之人
      對談之內容有：「我跟他在車上的時候，警察停在後面，
      警察一來，我就把車開走，警察不曉得是跟他還是跟我，
      問題是怕到出事，我很小心，是他，他騎著摩托車去賣，
      我怕人家是跟他，跟到我這裡」、「他說他一回去，警察
      就到，電話他都不敢再講，嚇死我了」、「每一台都要停
      下來看車，我忘記褲腰上還有1 包」等語（見94年度偵字
      第9809號偵查卷第68、69頁），果被告僅係販賣咖啡因、
      葡萄糖成分等通常物品，而無何不法之事，何需如此小心
      躲避警察。況且，於被告住處、租屋處查獲之上開毒品，
      又係被告以烘乾機、壓模機等工具製造，且均分門別類，
      各依其所含甲基安非他命、其他添加物成數之不同，而以
      紅色、綠色區別，益見被告等販賣毒品，已非短暫時日，
      且規模甚鉅，其上開所辯，顯係事後翻異之詞，要不足採
      。
（四）被告甲○○販賣第二級毒品之犯行，有在其居住處所查扣
      之上開毒品、稀釋、分裝販賣毒品工具、帳冊等可憑（參
      見（二）之說明）。被告甲○○雖辯稱對於販賣毒品並不
      知情云云。然於本院訊問時供稱：問伊（被告段雲峰）做
      的東西是什麼成分，伊才說是甲基安非他命，伊說減肥藥
      都有這個成分，見過伊稀釋、烘乾藥錠之過程，偶爾也會
      幫忙烘乾、壓錠、分裝製造，見過伊在上開處所施用甲基
      安非他命等語（見本院卷第75、107 、110 、116 頁）。
      而證人即被告段雲峰於本院審理時，亦證稱：（問：是不
      是在跟甲○○共同居住的處所製造含有毒品之藥錠？）是
      （問：甲○○有無親眼看到你製造的過程？）在同一個房
      間一定是看的到等語（見本院卷第106 頁），以被告甲○
      ○與被告段雲峰同居時日非短，2 人又係男女朋友，關係
      匪淺，被告甲○○對於被告段雲峰於2 人同居處所稀釋販
      賣毒品一節，自無可能毫不知情，且被告甲○○自承曾見
      被告段雲峰施用毒品，其對於毒品外觀、形狀，即非毫無
      認識，況於2 人同居處所查扣毒品之數量甚鉅，被告甲○
      ○焉有視而不見之理。而被告甲○○更係參與烘乾、打錠
      、分裝毒品過程之人，並無置身事外，顯見其對於藥錠內
      有毒品甲基安非他命成分，已有知悉。本院復質之被告甲
      ○○關於帳冊記載一節，其又供稱：伊擔心這個風險很大
      ，有的錢收不回來會賠錢，所以才記帳，帳冊上記載賣出
      去的數量和成本是伊大概算的，至於成本如何，是因為伊
      曾聽見被告段雲峰打電話向他人拿甲基安非他命，伊才知
      道大概是多少錢等語（見本院卷第107 至116 頁），渠既
      知以「拿毒品」算入成本，益見其對係販售稀釋之毒品，
      確實知情，被告甲○○辯稱不知情云云，純屬卸責之詞，
      不足採信。
（五）至被告甲○○雖以僅係幫忙被告段雲峰，其並未從中牟利
      ，雖有烘乾、壓錠、分裝毒品之客觀行為，但所從事係販
      賣構成要件以外之行為，自不得論以共同販賣毒品等語置
      辯。惟按凡以自己犯罪之意思而參與犯罪，不論其所參與
      者，是否犯罪構成要件之行為，皆為刑法第二十八條所規
      定之正犯，必以幫助他人犯罪之意思而參與犯罪，其所參
      與者又為犯罪構成要件以外之行為，始為刑法第三十條第
      一項所規定之從犯。經查，據被告甲○○所記載之扣案帳
      冊，其內容以：「拿」係指賣出「YABA」而應收之款項，
      依每次交易賣出之數量概算，「回」係已收款項，係被告
      段雲峰口頭所述金額而記，「餘」則係「拿」與「回」之
      差額，即販賣毒品之未收款項等語（見本院卷第111、112
      、204 頁），而證人即共同被告段雲峰於本院審理交互詰
      問時，亦具結證稱2 人曾因販毒帳款催收問題多次爭執等
      語（見本院卷第101 頁），足見被告甲○○對於販賣毒品
      利得，確有相當計較，尚非無任何牟利之意甚明。況被告
      甲○○於本院審理時一再自承因並無其他工作收入，又欠
      下鉅額債務，故而涉犯本案等情，則其所為記錄販賣毒品
      帳款或壓錠、分裝毒品之舉，尚非僅係單純幫助他人之舉
      ，其顯有亦同為自己之利益甚明。而被告甲○○以其門號
      0000000000號行動電話與被告段雲峰所使用之0000000000
      號行動電話間之電信錄音內容，綽號「老婆」之被告甲○
      ○與被告段雲峰之對談內容有：「有啊，300 多」、「應
      該比那漂亮一點啦，可是還是要改過」、「我用我磨得很
      漂亮」、「我會再用啦，可能還是要用黑膠那個底」（同
      上偵查卷第75、76頁），上開對談內容業經本院提示被告
      2 人坦認無訛，經本院細酌其內容與扣案之「YABY」藥錠
      印字情形相互比對（其印字情形詳如附表一所示），應係
      被告甲○○對於藥錠製程如何改善所為內容，益見其視此
      販賣為自己之事務，並毋庸疑。況上開電信錄音內容，被
      告2 人間之對談尚有：「要幾個？」、「300 」、「你幫
      我分50的1 包，100 的1 包」、「他拿去多少？」、「50
      0 」、「你弄好了？」、「我現在去拿東西給他們」、「
      那個可以嗎？」、「剛做好，好了再打給你，盡量壓啦」
      、「你10個10個」、「有啦，有分啦」、「你去工廠找他
      」、「你要跟我一起去跑嗎？」、「不去了」、「100 的
      1 包拿幾包」、「老婆，你弄好了？」、「那你拿下來給
      我」等內容（詳見94年度偵字第9809號第73至80頁之監聽
      譯文），核其內容，係被告段雲峰向被告甲○○告知毒品
      交易數量或對象等細節情形，以由被告甲○○進行壓錠、
      分裝毒品供其交付，可見被告甲○○對於販賣毒品之交易
      ，涉入匪淺，要非偶爾幫忙被告段雲峰之可言。本件被告
      甲○○係以自己犯罪之意思，而參與烘乾、壓錠、分裝毒
      品以供販賣，毋庸置疑。被告甲○○與同案被告段雲峰就
      上開販賣第二級毒品甲基安非他命之行為之間，顯有犯意
      聯絡及行為分擔，堪可認定。是被告甲○○上揭無共同販
      賣之意思之所辯，亦不足採。
（六）又查甲基安非他命物稀價昂，且政府懸為禁令嚴加取締，
      苟無利可圖，衡情被告應無甘冒被取締判處重罪之危險而
      從事甲基安非他命之買賣之理，是其所販入甲基安非他命
      之價格必較其出售之價格低廉，而有從中賺取買賣差價牟
      利之意圖。本件被告2 人，以販入之甲基安非他命摻入成
      本低廉之咖啡因、葡萄糖等成分加以稀釋再予賣出，每顆
      約賺取90元之差價等情，已如前述，本案雖無法查得其實
      際收取之販毒所得金額（被告段雲峰雖於本院審理時供承
      販毒賺取數十萬元等情，然就確實金額並未能清楚交代，
      且此部分之被告自白並無其他補強證據，故無法認定其犯
      罪所得之實際金額），然被告2 人既欲從中賺取差價，其
      有營利之意圖，堪可認定。又本件扣案毒品，經送鑑定結
      果，係甲基安非他命，而非安非他命，此有上開鑑定書可
      查，起訴書此部分所載，尚有誤會，併予敘明。
（七）綜上所述，被告段雲峰就上揭有販賣毒品之自白，核與事
      實相符，自堪採為對其不利認定之依據。其嗣後雖翻異前
      詞，並為如上之辯解，顯係事後避就、卸責之詞，不足採
      信。被告甲○○辯稱並不知情，且僅係幫助犯之詞，亦非
      可採。本案事證已臻明確，被告二人之上揭販賣毒品犯行
      ，均堪予認定。
貳、持有子彈部分
    上揭事實欄二所載之犯罪事實，業據被告段雲峰迭於偵審中
    坦承不諱 (見94年度偵字第8563號偵查卷第54頁、本院卷第
    55頁、第98頁)， 復有上開子彈10顆扣案可資佐證。而扣案
    之上開子彈10顆，經送請內政部警政署刑事警察局以性能檢
    驗法、試射法鑑定，其結果：送鑑子彈10顆，均認係土造子
    彈（具直徑7.8mm 之金屬彈頭），經試射，8 顆可擊發，認
    具殺傷力，1 顆無法擊發，1 顆可擊發，惟發射動能不足，
    認不具殺傷力，此有該局94年5 月23日刑鑑字第0940075473
    號槍彈鑑定書、94年10月12日刑鑑字第0940151005號函各1
    份附卷可佐（見94年度偵字第9809號偵查卷第151 、152 頁
    、本院卷第166 頁），足認被告任意性自白與事實相符，堪
    予採信。被告段雲峰此部分犯行，事證明確，堪以認定，應
    依法論科。
、論罪科刑部分
一、查扣案之子彈屬於槍砲彈藥刀械管制條例第4 條第1 項第2
    款所稱具有殺傷力之子彈，依據同條例第5 條之規定，非經
    主管機關許可不得持有，被告段雲峰未經主管機關許可而持
    有上開子彈，核其所為，係犯槍砲彈藥刀械管制條例第12條
    第4 項之未經許可持有子彈罪。被告段雲峰與被告甲○○就
    上揭事實欄一之所為，係犯毒品危害防制條例第4 條第2 項
    之販賣第二級毒品罪。被告2 人為販賣第二級毒品甲基安非
    他命而持有第二級毒品甲基安非他命，其持有之低度行為應
    為販賣之高度行為所吸收，均不另論罪。被告2 人間，就販
    賣第二級毒品甲基安非他命犯行，具有犯意聯絡及行為分擔
    ，均為共同正犯。被告2 人先後多次販賣第二級毒品甲基安
    非他命之犯行，時間緊接，所犯構成要件相同，顯係基於概
    括犯意為之，應依連續犯規定論以一罪，除無期徒刑不得加
    重外，並應就其餘部分加重其刑。又被告段雲峰以1 行為而
    持有8 顆具殺傷力之子彈，惟僅侵害一社會法益，應僅成立
    單一未經許可持有子彈罪。被告段雲峰所犯販賣第二級毒品
    罪、未經許可持有子彈罪，犯意各別，罪名不同，應予分論
    併罰。至被告段雲峰雖供出其毒品來源係「黑烏龜」之男子
    等語，惟查該名「黑烏龜」之年籍資料均係不詳，且並無經
    警因而破獲，自無得以邀減輕其刑之寬典，附此敘明。爰審
    酌被告2 人無視法律之禁止，販賣甲基安非他命，期間長達
    一年之久，所販出之毒品數量之鉅，其助長毒品氾濫、戕害
    他人身心健康之程度等情，而子彈對社會具有潛在危險性，
    威脅社會秩序及人民之生命、身體安全，危害社會治安甚鉅
    ，被告段雲峰於此社會治安日益惡化之際，猶持有上開子彈
    ，雖尚未持之另犯他罪，然其危害情節非輕，併審酌被告2
    人並無犯罪前科紀錄，有臺灣高等法院被告全國前案紀錄表
    存卷可稽，素行尚稱良好，及其犯罪之動機、目的、手段、
    智識程度、被告段雲峰犯後坦承犯行情形，量處如主文所示
    之刑，並就被告段雲峰所併科罰金部分諭知易服勞役之折算
    標準，以示懲儆。
二、如附表一所示之甲基安非他命20包又3 罐（重量、純度均詳
    如附表一所載）均為查獲之毒品，均應依毒品危害防制條例
    第18條第1 項前段規定，沒收銷燬之。附表三編號三所示之
    物，係供被告2 人烘乾毒品所用，附表三編號一、編號二、
    編號六、編號八、編號九所示之物，係用於毒品秤重、壓錠
    之工具，附表三編號十、十一之行動電話，係被告2 人間供
    本件犯罪聯絡工具，附表三編號十二所示之帳冊，係被告甲
    ○○用於催收販毒款項之物，上開扣案物品均係被告2 人所
    用供販賣第二級毒品甲基安非他命之犯罪所用，應依毒品危
    害防制條例第19條第1 項規定沒收。另扣案如附表三編號七
    所示之分裝夾鏈袋，雖可供包裝毒品之用，然衡之一般社會
    經驗法則，上開分裝夾鏈袋之用途，非專供包裝毒品使用一
    途，尚可作為其他物品包裝之用，而扣案如附表二所示之葡
    萄糖、咖啡因粉末9 包又2 罐、附表三編號四、五所示之香
    料、色素等物，亦非專供販賣毒品使用一途，尚可供其他用
    途，是上開包裝袋1 包、葡萄糖、咖啡因等粉末9 包又2 罐
    、香料16瓶、色素30瓶等物，因均尚未使用，只能視為預備
    供販賣毒品犯罪之物，應與上開條例第19條第1 項規定所指
    販賣毒品犯罪所用之物，即未相合（最高法院94年度台上字
    第4591號判決意旨參照），惟扣案分裝夾鏈袋1 包及葡萄糖
    、咖啡因等粉末9 包又2 罐、香料16瓶、色素30瓶，被告段
    雲峰既自承所有，且預備供販賣毒品犯罪所用，爰均依刑法
    第38條第1 項第2 款規定宣告沒收。至扣案之子彈10顆，均
    係由土造金屬彈殼加裝直徑7.8mm 金屬彈頭而成之土造子彈
    ，其中8 顆具有殺傷力，而屬違禁物，惟經鑑定試射結果，
    依現狀已不具有殺傷力，即非違禁物，無從併予宣告沒收。
    另1 顆無法擊發、1 顆發射動能不足，因不具殺傷力，亦非
    屬違禁物，且無證據足以證明上開扣案子彈係供被告供本件
    犯罪所用之物，是上開子彈亦不予宣告沒收。
據上論斷，應依刑事訴訟法第299 條第1 項前段、毒品危害防制
條例第4 條第2 項、第18條第1 項前段、第19條第1 項，槍砲彈
藥刀械管制條例第12條第4 項，刑法第11條前段、第28條、第56
條、第42條第2 項、第51條第5 款、第38條第1 項第2 款，罰金
罰鍰提高標準條例第2 條，現行法規所定貨幣單位折算新台幣條
例第2 條，判決如主文。
本案經檢察官嵇珮晶到庭執行職務。
中　　華　　民　　國　　94　　年　　12　　月　　23　　日
　　　　　　　　  刑事第九庭  審判長法　官  林明洲
　　　　　　　　　　　　　　　　    法　官  何燕蓉
　　　　　　　 　 　　　　　　　　　法　官  蘇琬能
以上正本證明與原本無異。
如不服本判決，應於判決送達後10日內向本院提出上訴書狀（應
附繕本），上訴於臺灣高等法院。
                                    書記官  江世亨
中　　華　　民　　國　　94　　年　　12　　月　　26　　日
 附表一：
┌──┬───────┬──┬────────────────┬────┐
│編號│  品  名      │數量│ 檢 驗 結 果                    │備註：  │
│    │              │    │                                │括弧內係│
│    │              │    │                                │94年度安│
│    │              │    │                                │保管字78│
│    │              │    │                                │0 號扣押│
│    │              │    │                                │物清單編│
│    │              │    │                                │號      │
├──┼───────┼──┼────────────────┼────┤
│一  │紅色疑似毒品粉│1包 │經檢視為紅色粉末。(一)驗前毛重40.7│        │
│    │末（編號1）   │    │4公克【包裝塑膠袋重6.97公克】。 │        │
│    │              │    │(二)編號1，淨重33.77公克，取0.03公│        │
│    │              │    │克鑑定用罄，餘33.74公克。檢出二 │        │
│    │              │    │級毒品甲基安非他命（Methamphetam│        │
│    │              │    │ine）成分。測得甲基安非他命之純 │        │
│    │              │    │度約16.0%。                     │        │
├──┼───────┼──┼────────────────┼────┤
│二  │疑似YABA毒品成│7包 │編號6-1~6-5每小包內均有紅色圓形 │編號6內 │
│    │品（編號6、7  │    │藥錠，且各有1顆綠色圓形藥錠，編 │有5小包 │
│    │、10）        │    │號7、10則均紅色圓形藥錠，各藥錠 │再予編號│
│    │              │    │表面均印有「wy」，取編號7之紅色 │6-1~6-5 │
│    │              │    │藥錠鑑定。另綠色圓形藥錠部份，因│        │
│    │              │    │外觀與編號11相似，不另行取樣鑑定│        │
│    │              │    │。(一)驗前總毛重80.76公克【包裝塑 │        │
│    │              │    │膠袋總重約4.10克】(二)編號7，淨重3│        │
│    │              │    │0.22公克，取0.49公鑑定用罄，29.7│        │
│    │              │    │3公克。檢出二級毒品甲基安非他命 │        │
│    │              │    │（Methamphetamine）成分。測得甲 │        │
│    │              │    │基安非他命之純度約15.1%。       │        │
├──┼───────┼──┼────────────────┼────┤
│三  │疑似YABA毒品成│2包 │經檢視外觀均為潮濕狀之紅色圓形藥│        │
│    │品（編號8、9）│    │錠，表面均印有「wy」圖案，抽取編│        │
│    │              │    │號鑑定。(一)驗前總毛重16.13公克【 │        │
│    │              │    │包裝塑膠總重1.42克】。(二)編號8， │        │
│    │              │    │淨重11.58公克，取0.06公克鑑定用 │        │
│    │              │    │罄，餘11.52公克。檢出二級毒品甲 │        │
│    │              │    │基安非他命（Methamphetamine）成 │        │
│    │              │    │分。                            │        │
├──┼───────┼──┼────────────────┼────┤
│四  │疑似YABA毒品成│3包 │編號11-1~11-3，外觀均為綠色圓形 │編號11內│
│    │品（編號11）  │    │藥錠，表面均印有「wy」圖案，抽取│有3小包 │
│    │              │    │編號11-1鑑定。(一)驗前總毛重15.10 │，再予編│
│    │              │    │公克【包裝塑膠袋總重約2.64克】。│號11-1~1│
│    │              │    │(二)編號11-1，淨重9.28公克，取0.56│1-3     │
│    │              │    │公克鑑定用罄，餘8.72公克。檢出二│        │
│    │              │    │級毒品甲基安非他命（Methamphetam│        │
│    │              │    │ine）成分。測得甲基安非他命之純 │        │
│    │              │    │度約18.2%。                     │        │
├──┼───────┼──┼────────────────┼────┤
│五  │疑似YABA毒品半│3包 │編號12-1、13-2、13-4，經檢視均為│編號12內│
│    │成品（編號12、│    │紅色粉末。(一)驗前總毛重114.72公克│有4小包 │
│    │13）          │    │【包裝塑膠袋總重約2.95公克】。(二)│，再予編│
│    │              │    │編號12-1、13-2、13-4，總淨重111.│號12-1~1│
│    │              │    │77公克，共取1.32公克鑑定用罄，總│2-4     │
│    │              │    │餘110.45公克。均檢出微量二級毒品│。      │
│    │              │    │甲基安非他命（Methamphetamine） │        │
│    │              │    │成分。                          │編號13內│
│    │              │    │                                │有5小包 │
│    │              │    │                                │，再予編│
│    │              │    │                                │號13-1~1│
│    │              │    │                                │3-5     │
├──┼───────┼──┼────────────────┼────┤
│六  │疑似YABA毒品半│1包 │編號12-4，經檢視為綠色粉末。(一)驗│編號12內│
│    │成品（編號12）│    │前毛重3.79公克【包裝塑膠袋重0.56│有4小包 │
│    │              │    │公克】。(二)編號12-4，淨重3.23公克│，再予編│
│    │              │    │，取0.53公克鑑定用罄，餘2.70公克│號12-1~1│
│    │              │    │。檢出二級毒品甲基安非他命（Meth│2-4     │
│    │              │    │amphetamine）成分。             │        │
├──┼───────┼──┼────────────────┼────┤
│七  │疑似安非他命毒│2包 │編號14-1~14-2，經檢視均為晶體狀 │編號14內│
│    │品（編號14）  │    │，外觀型態均相似，抽取編號14-1鑑│有2小包 │
│    │              │    │定。(一)驗前總毛重68.46公克【包裝 │，再予編│
│    │              │    │塑膠袋總重1.46公克】。(二)編號14-1│號14-1~1│
│    │              │    │，淨重34.82克，取4.12公克鑑定用 │4-2     │
│    │              │    │罄，餘30.70公克。檢出二級毒品甲 │        │
│    │              │    │基安非他命（Methamphetamine）成 │        │
│    │              │    │分。測得甲基安非他命之純度約91.1│        │
│    │              │    │%。                             │        │
├──┼───────┼──┼────────────────┼────┤
│八  │疑似安非他命毒│1包 │經檢視為白色晶體狀。(一)驗前毛重3.│        │
│    │品（編號15）  │    │49公克【包裝塑膠袋重2.05公克】。│        │
│    │              │    │(二)編號15，淨重1.44公克，取0.37公│        │
│    │              │    │克鑑定用罄，餘1.07公克。檢出二級│        │
│    │              │    │毒品甲基安非他命（Methamphetamin│        │
│    │              │    │e）成分。                       │        │
│    │              │    │                                │        │
├──┼───────┼──┼────────────────┼────┤
│九  │紅色疑似毒品粉│1罐 │經檢視為塑膠罐裝，內有橘紅色粉末│        │
│    │末（編號16）  │    │(一)驗前毛重535.33公克【包裝塑膠罐│        │
│    │              │    │重133.76公克】。(二)編號16，淨重40│        │
│    │              │    │1.57公克，取0.08公克鑑定用罄，餘│        │
│    │              │    │401.49公克。檢出二級毒品甲基安非│        │
│    │              │    │他命（Methamphetamine）成分。測 │        │
│    │              │    │得甲基安非他命之純度約12.9%。   │        │
├──┼───────┼──┼────────────────┼────┤
│十  │紅色疑似毒品粉│1罐 │經檢視為塑膠罐裝，內有紅色粉末，│        │
│    │末（編號17）  │    │(一)驗前毛重165.30公克【包裝塑膠罐│        │
│    │              │    │重59.54公克】。(二)編號17，淨重105│        │
│    │              │    │.76公克，取0.05公克鑑定用罄，餘1│        │
│    │              │    │05.71公克。檢出微量二級毒品甲基 │        │
│    │              │    │安非他命（Methamphetamine）成分 │        │
│    │              │    │。                              │        │
├──┼───────┼──┼────────────────┼────┤
│十一  │紅色疑似毒品粉│1罐 │經檢視為塑膠罐裝，內有橘紅色粉末│        │
│    │末（編號19）  │    │(一)驗前毛重292.18公克【包裝塑膠罐│        │
│    │              │    │重128.79公克】。(二)編號19，淨重16│        │
│    │              │    │3.39公克，取0.06公克鑑定用罄，餘│        │
│    │              │    │163.33公克。檢出微量二級毒品甲基│        │
│    │              │    │安非他命（Methamphetamine）成分 │        │
│    │              │    │。                              │        │
├──┴───────┴──┴────────────────┴────┤
│數量合計：20包、3罐                                                   │
└───────────────────────────────────┘
附表二：
┌──┬───────┬──┬────────────────┬────┐
│編號│  品 名       │數量│ 檢 驗 結 果                    │備註：  │
│    │              │    │                                │括弧內係│
│    │              │    │                                │94年度安│
│    │              │    │                                │保管字78│
│    │              │    │                                │0 號扣押│
│    │              │    │                                │物清單編│
│    │              │    │                                │號      │
├──┼───────┼──┼────────────────┼────┤
│一  │紅色疑似毒品粉│3包 │經檢視為紅色粉末。(一)驗前總毛重30│        │
│    │末（編號2~4） │    │51.58公克【包裝塑膠袋總重36.66  │        │
│    │              │    │公克】。(二)編號2~4，淨重3014.92公│        │
│    │              │    │克，取0.07公克鑑定用罄，餘3014.8│        │
│    │              │    │5公克。均檢出Caffeine（咖啡因， │        │
│    │              │    │係興奮劑）成分。均未檢出二級毒品│        │
│    │              │    │甲基安非他命（Methamphetamine） │        │
│    │              │    │成分。                          │        │
├──┼───────┼──┼────────────────┼────┤
│二  │白色疑似毒品粉│1包 │經檢視為白色粉末，(一)驗前毛重1027│        │
│    │末（編號5）   │    │.05公克【包裝塑膠袋重14.71公克】│        │
│    │              │    │(二)編號5，淨重1012.34公克，取0.08│        │
│    │              │    │公克鑑定用罄，餘1012.26公克。檢 │        │
│    │              │    │出Glucose（葡萄糖）成分。未檢出 │        │
│    │              │    │二級毒品甲基安非他命（Methamphet│        │
│    │              │    │amine）成分。                   │        │
├──┼───────┼──┼────────────────┼────┤
│三  │疑似YABA毒品半│4包 │編號12-2、13-1、13-3、13-5，經檢│編號12內│
│    │成品（編號12、│    │視均為紅色粉末。(一)驗前總毛重79.7│有4小包 │
│    │13）          │    │3公克【包裝塑膠袋總重約3.97公克 │，再予編│
│    │              │    │】(二)編號12-2、13-1、13-3、13-5，│號12-1~1│
│    │              │    │總淨重75.76公克，取0.69公克鑑定 │2-4。   │
│    │              │    │用罄，餘75.07公克。均檢出Caffein│編號13內│
│    │              │    │e（咖啡因，係興奮劑）成分。均未 │有5小包 │
│    │              │    │檢出二級毒品甲基安非他命（Metham│，再予編│
│    │              │    │phetamine）成分。               │號13-1~1│
│    │              │    │                                │3-5     │
├──┼───────┼──┼────────────────┼────┤
│四  │疑似YABA毒品半│1包 │編號12-3，經檢視為淺綠色粉末。(一)│編號12內│
│    │成品（編號12）│    │驗前總毛重19.10公克【包裝塑膠袋 │有4小包 │
│    │              │    │重0.91公克】。(二)編號12-3，淨重18│，再予編│
│    │              │    │.19公克，取0.80公克鑑定用罄，餘1│號12-1~1│
│    │              │    │7.39公克。檢出Caffeine（咖啡因，│2-4     │
│    │              │    │係興奮劑）成分。未檢出二級毒品甲│        │
│    │              │    │基安非他命（Methamphetamine）成 │        │
│    │              │    │分。                            │        │
│    │              │    │                                │        │
│    │              │    │                                │        │
│    │              │    │                                │        │
│    │              │    │                                │        │
├──┼───────┼──┼────────────────┼────┤
│五  │紅色疑似毒品粉│2罐 │經檢視均為塑膠罐裝，內有橘紅色粉│        │
│    │末（編號18、20│    │末。(一)驗前總毛重1107.24公克【包 │        │
│    │）            │    │裝塑膠罐總重262.44公克】。(二)編號│        │
│    │              │    │18、20，總淨重844.80公克，共取0.│        │
│    │              │    │05公克鑑定用罄，總餘844.75公克。│        │
│    │              │    │檢出Caffeine（咖啡因，係興奮劑）│        │
│    │              │    │成分。均未檢出二級毒品甲基安非他│        │
│    │              │    │命（Methamphetamine）成分。     │        │
├──┴───────┴──┴────────────────┴────┤
│數量合計：9包、2罐                                                    │
└───────────────────────────────────┘
  附表三：
┌──┬───────────────────────┬───┬────┐
│編號│品名（括弧內係94年度保管字3520號扣押物品清單編│數量  │ 備註   │
│    │      號）                                    │      │        │
├──┼───────────────────────┼───┼────┤
│一  │轉動式手動壓模機【不含木製臺座】（編號21）    │一部  │        │
│    │                                              │      │        │
├──┼───────────────────────┼───┼────┤
│二  │轉盤式手動壓模機【含木製臺座】（編號22）      │一部  │        │
├──┼───────────────────────┼───┼────┤
│三  │電熱烘乾機（編號24）                          │一部  │        │
├──┼───────────────────────┼───┼────┤
│四  │製毒添加香料（編號25）                        │十六瓶│        │
├──┼───────────────────────┼───┼────┤
│五  │製毒添加色素（編號26）                        │三十瓶│        │
├──┼───────────────────────┼───┼────┤
│六  │打錠製模工具壹批（編號27）                    │一盒  │        │
├──┼───────────────────────┼───┼────┤
│七  │毒品分裝夾鏈袋（編號28）                      │一包  │        │
├──┼───────────────────────┼───┼────┤
│八  │虎鉗（編號29）                                │一部  │        │
├──┼───────────────────────┼───┼────┤
│九  │小磅秤（編號30）                              │一部  │        │
├──┼───────────────────────┼───┼────┤
│十  │行動電話【Innstream，型號i2500】（編號31）    │一支  │        │
├──┼───────────────────────┼───┼────┤
│十一  │行動電話【Sony，型號218】（編號32）           │一支  │        │
├──┼───────────────────────┼───┼────┤
│十二  │製毒記錄帳冊（編號33）                        │一本  │        │
└──┴───────────────────────┴───┴────┘
附錄：論罪科刑法條
毒品危害防制條例第4條第2項
製造、運輸、販賣第二級毒品者，處無期徒刑或7 年以上有期徒
刑，得併科新台幣7百萬元以下罰金。
槍砲彈藥刀械管制條例第12條第4項
未經許可持有、寄藏或意圖販賣而陳列子彈者，處5 年以下有期
徒刑，併科新台幣3百萬元以下罰金。
